臺灣高等法院刑事裁定
111年度聲字第2425號
聲  請  人  臺灣高等檢察署檢察官
受  刑  人  黃定澤（原名黃文欽）




上列聲請人因受刑人侵占等案件，先後經判決確定，有二裁判以
上，聲請定其應執行之刑（聲請案號：臺灣高等檢察署111年度
執聲字第1158號），本院裁定如下：
    主  文
黃定澤犯如附表所示各罪所處之刑，應執行有期徒刑柒年參月。
    理  由
一、聲請意旨略以：受刑人黃定澤因侵占等數罪，經判決確定如
    附表，應依刑法第50條第1項、第2項、第53條、第51條第5
    款規定，定其應執行之刑，爰依刑事訴訟法第477條第1項規
    定聲請定應執行之刑等語。
二、按刑法第2條第1項規定：「行為後法律有變更者，適用行為
    時之法律。但行為後之法律有利於行為人者，適用最有利於
    行為人之法律。」又刑法第50條有關數罪併罰要件之規定，
    已於民國102年1月23日修正公布，自102年1月25日生效，原
    規定：「裁判確定前犯數罪者，併合處罰之」經修正為：「
    裁判確定前犯數罪者，併合處罰之。但有下列情形之一者，
    不在此限：一、得易科罰金之罪與不得易科罰金之罪。二、
    得易科罰金之罪與不得易服社會勞動之罪。三、得易服社會
    勞動之罪與不得易科罰金之罪。四、得易服社會勞動之罪與
    不得易服社會勞動之罪。前項但書情形，受刑人請求檢察官
    聲請定應執行刑者，依第51條規定定之。」查受刑人如附表
    各編號所示行為後，刑法第50條已有前揭修正，經比較新舊
    法，新法使得易科罰金之罪，不因與不得易科罰金之罪併罰
    ，致不得易科罰金，而取決於受刑人之決定，較有利於受刑
    人，自應適用新法規定。　　
三、經查，受刑人因犯如附表編號1至5所示之罪，先後經判處如
    附表編號1至5所示之刑，均經分別確定在案，且各罪均為裁
    判確定前所犯，有各該刑事判決書附卷可憑。又受刑人所犯
    各罪合於刑法第50條第1項第1款規定情形，茲據檢察官依受
    刑人就附表所示各罪請求聲請定其應執行之刑（見卷附臺灣
    桃園地方檢察署依102年1月23日修正之刑法第50條調查受刑
    人是否聲請定應執行刑調查表），本院審核認其聲請正當，
    應依法定應執行之刑。
四、查受刑人所犯如附表所示各罪，分係行使偽（變）造私文書
    罪、詐欺取財罪、侵占罪，渠等罪質、侵害法益、犯罪情節
    等尚非均同，犯罪時間分布在99年7月至100年4月間；並審
    酌受刑人其犯上開數罪所反映人格特質之差異，所犯數罪其
    犯罪類型之不同，於併合處罰時，其責任非難重複之程度有
    別、實現刑罰經濟的功能，暨數罪對法益侵害並無特別加重
    之必要等總體情狀綜合判斷，以及如編號1至3所示之罪，曾
    經臺灣臺北地方法院104年度聲字第2219號裁定定應執行有
    期徒刑11月；編號4、5所示之罪，曾經臺灣桃園地方法院10
    3年度訴字第474號判決定應執行有期徒刑6年6月，並參酌受
    刑人就本件定應執行刑為無意見之表示（見本院定應執行刑
    案件陳述意見狀）等一切情狀，在附表所示各罪宣告刑總和
    之上限等內、外部性界限，依刑法第51條第5款規定，定其
    應執行之刑如主文。至受刑人所犯如附表編號1至3所示之罪
    ，其所受有期徒刑11月部分，形式上雖已執行完畢，然附表
    編號1至5所示之罪，均係在附表編號1所示之罪判決確定前
    所犯，合於數罪併罰要件，依上揭說明，仍應就附表所示各
    罪所處之刑，合併定應執行刑，該有期徒刑11月部分，則屬
    於就所定應執行刑執行時應為如何折抵之問題，併此敘明。
據上論斷，應依刑事訴訟法第477條第1項，刑法第2條第1項但書
、第50條第1項、第2項、第53條、第51條第5款，裁定如主文。
　
中　　華　　民　　國　　111 　年　　8 　　月　　9 　　日
                  刑事第十九庭  審判長法　官  曾淑華
                                      法　官  李殷君
                                      法　官  陳文貴

以上正本證明與原本無異。
如不服本裁定，應於收受送達後五日內向本院提出抗告狀。
                                      書記官  俞妙樺
中　　華　　民　　國　　111 　年　　8 　　月　　9 　　日



















附表
編            號  1 2 3 罪            名    行使偽造私文書罪      詐欺取財罪    行使變造私文書罪 宣     告     刑  有期徒刑6月 有期徒刑4月  有期徒刑3月 犯   罪   日  期  99年10月26日 99年10月5日、 99年11月24日 99年12月間某日 偵   查   機  關年   度   案  號  桃園地檢102年度偵字第17441號 臺北地檢102年度偵字第3461號 臺北地檢102年度偵字第3461號 最  後   事實審 法    院 桃園地院 臺北地院 臺北地院  案    號 103年度訴字第287號 104年度簡上字第1號 104年度簡上字第1號  判決日期 104年5月29日 104年6月11日 104年6月11日 確  定   判  決 法    院 桃園地院 臺北地院 臺北地院  案    號 103年度訴字第287號 104年度簡上字第1號 104年度簡上字第1號  判    決確定日期 104年6月22日 104年6月11日 104年6月11日 是否為得易科罰金之案件           是          是 　          是 備            註  桃園地檢104年度執字第9570號 臺北地檢104年度執字第5968號 臺北地檢104年度執字第5968號   編號1至3所示之罪，曾經臺北地院104年度聲字第2219號裁定定應執行有期徒刑11月（已執畢）   














編            號  4           5 （以下空白） 罪            名        詐欺取財罪         侵占罪  宣     告     刑  有期徒刑3年 有期徒刑4年  犯   罪   日  期  99年7月20日 99年8月31日至100年4月8日  偵   查   機  關年   度   案  號  桃園地檢101年度偵字第21180號 桃園地檢101年度偵字第21180號  最  後   事實審 法    院 臺灣高院 臺灣高院   案    號 106年度上易字第1023號 106年度上易字第1023號   判決日期 106年12月21日 106年12月21日  確  定   判  決 法    院 臺灣高院 臺灣高院   案    號 106年度上易字第1023號 106年度上易字第1023號   判    決確定日期 106年12月21日 106年12月21日  是否為得易科罰金之案件           否           否  備            註  桃園地檢107年度執字第3848號 桃園地檢107年度執字第3848號    編號4、5所示之罪，曾經桃園地院103年度訴字第474號判決定應執行有期徒刑6年6月